【裁判字號】    97,消債更,977
【裁判日期】    981209
【裁判案由】    更生事件
【裁判全文】
臺灣士林地方法院民事裁定           97年度消債更字第977號
債  務  人  甲○○
代  理  人  吳茂榕律師
上列當事人聲請更生事件，本院裁定如下：
    主  文
債務人甲○○自中華民國九十八年十二月九日下午五時起開始更
生程序。
命司法事務官進行本件更生程序。
    理  由
一、按債務人不能清償債務或有不能清償之虞，且無擔保或無優
    先權之債務總額未逾新臺幣（下同）1,200 萬元者，於法院
    裁定開始清算程序或宣告破產前，得向法院聲請更生，觀諸
    消費者債務清理條例第3 條、第42條第1 項規定自明。次按
    ，法院開始更生程序之裁定，應載明其年、月、日、時，並
    即時發生效力。法院開始更生或清算程序後，得命司法事務
    官進行更生或清算程序，必要時得選任律師、會計師或其他
    適當之自然人或法人一人為監督人或管理人，復為同條例第
    45條第1 項、第16條所明定。
二、聲請意旨略以：伊有不能清償債務之情事，前曾於民國97年
    間以書面向最大債權金融機構即臺灣土地銀行台南分行（下
    稱土地銀行）請求共同協商債務清償方案，惟因無法負擔任
    何還款條件，致與土地銀行前置協商不成立。債務人財產僅
    有汽車一輛，現每月平均薪資約5 萬2,000 元，債務總金額
    約270 萬9,746 元，伊除負擔每月個人必要生活費用支出外
    ，尚須與配偶共同扶養一子，實認有不敷清償債務之虞。又
    債務人無擔保或無優先權之債務總額未逾1,200 萬元，復未
    經法院裁定開始清算程序或宣告破產，爰向本院聲請更生等
    語。
三、經查，債務人所主張之上開事實，業據提出前置協商不成立
    通知書正本 (見本院卷第19頁）、債務人全戶戶籍謄本正本
    （見本院卷第21頁）、財團法人金融聯合徵信中心當事人綜
    合信用報告－債務清理條例前置協商專用債權人清冊正本（
    見本院卷第15至18之1 頁）、財政部臺北市國稅局95及96年
    度綜合所得稅各類所得資料清單影本（見本院卷第22至23頁
    ）、財政部臺北市國稅財產歸屬資料清單影本（見本院卷第
    24頁）、全國財產稅總歸戶財產查詢清單正本 (見本院卷第
    54頁）、勞工保險卡正本 (見本院卷第20頁）、敦緯數位服
    務股份有限公司員工在職證明書正本 (見本院卷第45頁）、
    債務人所有郵局及金融機構存簿封面暨內頁影本（見本院卷
    第70至75頁）等為證，核閱屬實，堪認為真正。是以債務人
    之財產確不足履行全部債務，債務人主張有不能清償債務之
    虞，堪認為真實。此外，復查無債務人有消費者債務清理條
    例第6 條第3 項、第8 條或第46條各款所定駁回更生聲請之
    事由存在，則債務人聲請更生，應屬有據。
四、爰裁定如主文。
中    華    民    國    98    年    12    月    9     日
                  民事第一庭  法      官  李瑜娟
上為正本係照原本作成。
本件不得抗告。
中    華    民    國    98    年    12    月    9     日
                              書  記  官  周嫣蘋


司法院資訊處製作；財團法人民間司法改革基金會備份。
